臺灣臺中地方法院刑事判決　　　　　　　96年度易字第5512號
公　訴　人　臺灣臺中地方法院檢察署檢察官
被　　　告　甲○○
　　　　　　　　　　國民
上列被告因竊盜等案件，經檢察官提起公訴（九十六年度偵字第
二三四四四號），本院判決如下：
    主  文
甲○○竊盜，處拘役拾日，如易科罰金，以新臺幣壹仟元折算
壹日，減為拘役拾伍日，如易科罰金，以新臺幣壹仟元折算壹日
。又無故侵入他人住宅，處拘役貳拾日，如易科罰金，以新臺幣
壹仟元折算壹日，減為拘役拾日，如易科罰金，以新臺幣壹仟元
折算壹日。又無故侵入他人住宅，處拘役貳拾日，如易科罰金，
以新臺幣壹仟元折算壹日，減為拘役拾日，如易科罰金，以新臺
幣壹仟元折算壹日。又無故侵入他人住宅，處拘役貳拾日，如易
科罰金，以新臺幣壹仟元折算壹日。又無故侵入他人住宅，處拘
役貳拾日，如易科罰金，以新臺幣壹仟元折算壹日。又竊盜，處
有期徒刑月，如易科罰金，以新臺幣壹仟元折算壹日。拘役部
分應執行拘役柒拾日，如易科罰金，以新臺幣壹仟元折算壹日。
均緩刑年，並向乙○○支付財產上及非財產上之損害賠償新臺
幣捌萬元（給付方法：自民國九十六年十二月二十日起至九十七
年七月二十日止，按月於每月二十日給付新臺幣壹萬元予乙○○
，直至清償完畢為止，如有一期未給付，視為全部到期）。
    犯罪事實
一、甲○○於民國九十六年一月六日起，承租臺中市○區○○路
    七五號五樓之三居住，嗣於九十六年二月間某日，甲○○趁
    分租同一樓層之臺中市○區○○路七五號五樓之二號住戶乙
    ○○，將鑰匙留在門鎖上（其外側有以門簾遮掩）之機會，
    意圖為自己不法之所有，徒手竊取該鑰匙得手。嗣乙○○於
    翌日準備出門時，發現插在門鎖上之鑰匙不見了，而向甲○
    ○詢問，李明達先是否認有竊取該鑰匙，惟於翌日甲○○即
    自行書立悔過書交乙○○收執，並返還該鑰匙。
二、甲○○因對乙○○感到好奇，欲進入乙○○住處，以窺探其
    隱私，竟未經乙○○之同意，各基於無故侵入他人住宅之犯
    意，於同年三月下旬前某二日白天某時，分別趁乙○○上班
    或外出，而疏未將門上鎖之機會，各基於無故侵入他人住宅
    之犯意，擅自侵入乙○○住處二次。
三、嗣甲○○於同年三月下旬搬離上開住處，至同年六月二十日
    始又搬回該處居住，竟於同年六月下旬某日，另基於無故侵
    入他人住宅之犯意，未經乙○○之同意，趁乙○○至樓下廚
    房煮藥，短暫離開未將門鎖上之機會，擅自侵入乙○○上開
    住處。
四、甲○○再於同年七月八日下午四時許，復分別基於無故侵入
    他人住宅及意圖為自己不法所有之竊盜犯意，先利用乙○○
    下樓之際，以膠帶黏貼在乙○○住處門鎖卡榫處，讓該門鎖
    無法上鎖後，再俟乙○○外出時，即打開乙○○住處門鎖，
    擅自侵入乙○○住處，適見乙○○所有之手提袋置於冰箱上
    ，便翻動手提袋內之物品後，發現有一薪資袋內置有乙○○
    所持有之支票一張（發票人陳名科、帳號00000000
    0號、票號0000000號、票面金額新臺幣（下同）八
    萬二千六百元、付款銀行國泰世華商業銀行中港分行，發票
    日為九十六年七月七日），即徒手竊取之。甲○○竊取該支
    票得手後，旋於同日晚上十時十分許，在逢甲大學北門處，
    將上開支票交由不知情之友人周瑩瑩，委託其代為付款提示
    ，周瑩瑩遂於翌日即同年月九日，持該張支票向國泰世華商
    業銀行文華簡易型分行提示付款，惟乙○○於同年月九日發
    現該支票不見，即於同年月十日，向國泰世華商業銀行中港
    分行申報票據遺失，上開支票因而退票，始為警循線查知上
    情。甲○○於九十六年七月二十九日晚上六時五十分許，在
    臺中市警察局第六分局偵查隊因九十六年二月間及同年七月
    八日之侵入住宅、竊盜犯行接受警方調查，製作警詢筆錄時
    ，在犯罪偵查機關尚未發覺其同年三月間及六月間之三次侵
    入住宅犯行前，主動供出尚有該等犯行，自首並接受裁判。
五、案經乙○○訴由臺中市警察局第四分局報告臺灣臺中地方法
    院檢察署檢察官偵查起訴。
    理  由
壹、證據能力部分：
一、按被告以外之人於審判外之陳述，雖不符前四條之規定，而
    經當事人於審判程序同意作為證據，法院審酌該言詞陳述或
    書面陳述作成時之情況，認為適當者，亦得為證據。當事人
    、代理人或辯護人於法院調查證據時，知有第一百五十九條
    第一項不得為證據之情形，而未於言詞辯論終結前聲明異議
    者，視為有前項之同意，刑事訴訟法第一百五十九條之五定
    有明文。
二、經查，證人即告訴人乙○○於警詢、偵查中、證人周瑩瑩於
    警詢時之陳述，對被告而言，其性質雖均屬傳聞證據，然其
    等警詢及偵查筆錄之內容，業經本院審理時予以提示並告以
    要旨，且經檢察官及被告表示意見，當事人已知上述筆錄乃
    傳聞證據，而均未於言詞辯論終結前對該等筆錄內容異議，
    依前揭規定，擬制同意作為證據，本院審酌上開筆錄作成時
    ，並無不當取供之情形，且其等均係就其親身經歷所為之陳
    述，本院認為以之作為本案之證據亦屬適當，是告訴人乙○
    ○之警詢、偵查中、證人周瑩瑩於警詢時之陳述自具有證據
    能力，合先敘明。
貳、認定犯罪事實所憑之證據及論罪科刑：
一、訊據被告甲○○對於上揭犯罪事實坦承不諱，並經證人即告
    訴人乙○○於警詢、偵查及本院審理時迭次證述：伊與被告
    係各自向房東承租樓中樓二樓之房間，九十六年二月間，鑰
    匙不見那天，是伊回家後，因為翌日一大早就要出門，且門
    鎖有用門簾遮住，所以就直接將鑰匙插在門鎖上，未將鑰匙
    取下，但隔天伊要出門時，就發現鑰匙不見了，乃向被告詢
    問，被告原先否認，但翌日就寫悔過書向伊表示抱歉，並請
    求伊原諒他；期間伊一直覺得房間有異狀，東西有被動過之
    痕跡，曾經問過被告是否有將鑰匙備份，以進入伊住處，但
    被告均否認，伊於同年七月八日凌晨三時許，在公司領取支
    票後，便將該張支票放置於薪資袋中，並放入皮包內，嗣伊
    於翌日即同年月九日下午一時許，欲前往兌現該張支票，始
    發現該支票遭竊等語（見臺中市警察局第四分局刑案偵查卷
    宗【以下簡稱「警卷」】第五至八頁、臺灣臺中地方法院檢
    察署九十六年度偵字第二三四四四號偵查卷宗【以下簡稱「
    偵卷」】第五頁、告訴人乙○○本院九十六年十一月二十日
    審判筆錄）、證人周瑩瑩於警詢時證述：伊有於九十六年七
    月九日，持付款銀行為國泰世華銀行、票號0000000
    號、票面面額八萬二千六百元、發票日為同年月七日、發票
    人陳名科之支票至銀行提示付款，該張支票，是被告於九十
    六年七月八日夜間在逢甲大學內拜託伊前去兌現等語（見警
    卷第一○頁），均甚明確，且有掛失止付票據提示人資料查
    報表、上開支票正反面及退票理由單、遺失票據申報書、被
    告承租房屋之房屋租賃契約書（均影本）各一份附卷可稽（
    見警卷第一二至一七頁），足徵被告之自白與事實相符，堪
    以採信。從而，本件事證明確，被告上開二次竊盜二次及四
    次侵入住宅之犯行，均堪以認定，應予依法論科。
二、核被告所為，就犯罪事實欄所載侵入告訴人住處部分，均係
    犯刑法第三百零六條第一項之侵入住宅罪；就犯罪事實欄一
    、四所載竊取告訴人所有之鑰匙及支票之部分，均係犯刑法
    第三百二十條第一項之竊盜罪；被告所犯上開二次竊盜罪與
    四次侵入住宅罪之間，均犯意各別，行為互殊，應予分論併
    罰。又告訴人於九十六年七月二十九日下午三時零七分許，
    在臺中市警察局第六分局偵查隊製作警詢筆錄時，僅指訴被
    告竊取其住處鑰匙及於九十六年七月八日侵入住宅並竊盜之
    犯行，而未敘及被告另有三次侵入住宅之犯行等情，有告訴
    人該次警詢筆錄可證（見警卷第五、六頁）；惟被告於稍後
    之同日晚上六時五十分許製作警詢筆錄時，除供承告訴人所
    指訴之二次竊盜及一次侵入住宅犯行外，復主動供認另曾進
    入告訴人住處三次等情（見警卷第三頁），且關於此部分侵
    入住宅犯行，當時並無其他客觀事證，足認被告尚涉有此部
    分犯嫌，準此，被告應係於有偵查權限之公務員未發覺其有
    該三次侵入竊盜之犯行前，即在警方製作警詢筆錄時，主動
    向警員陳述其涉有本部分犯行無訛，自合於自首之要件，應
    依自首之規定減輕其刑。爰審酌被告屢屢無故侵入告訴人之
    住宅，對告訴人之居家、財產安全及個人隱私造成極大威脅
    ，復不思循正途，賺取金錢，恣意侵害他人財產權，行為殊
    屬不當，惟念其犯罪手段尚屬平和，且並未實際取得任何利
    益，犯後又坦承犯行，應有認錯悔過之意，態度良好等一切
    情狀，分別量處如主文所示之宣告刑。又查本件被告如犯罪
    事實欄一、二、所載之竊盜及侵入住宅之犯罪時間，均係在
    九十六年四月二十四日以前，且其宣告刑又未逾有期徒刑一
    年六月，悉合於中華民國九十六年罪犯減刑條例減刑之規定
    ，爰均依該條例規定減其宣告刑二分之一，即各減為拘役十
    五日、十日、十日，並與犯罪事實欄三、四之侵入住宅罪部
    分所宣告之刑，依該條例第十一條及刑法第五十一條第六款
    之規定，定應執行刑，以示懲儆。末查，被告前未曾受有期
    徒刑以上刑之宣告，有臺灣高等法院被告前案紀錄表一份可
    按，其因一時失慮，致罹刑章，復於本院審理時與告訴人達
    成分期賠償之合意，有本院九十六年十一月二十日筆錄可參
    ，被告經此偵審之教訓，當知所警惕，信無再犯之虞，所宣
    告之刑以暫不執行為適當，爰依刑法第七十四條第一項第一
    款之規定，併予宣告緩刑二年。末按緩刑宣告，得斟酌情形
    ，命犯罪行為人向被害人支付相當數額之財產或非財產上之
    損害賠償，刑法第七十四條第二項第三款亦有明定。為確保
    被告於緩刑期間，能按其於本院審理中所承諾之賠償金額以
    及付款方式履行，以確實收緩刑之功效，爰依前揭規定，併
    諭知被告應依主文所示之付款方式向告訴人支付損害賠償。
    倘被告未遵循本院諭知之緩刑期間負擔而情節重大者，檢察
    官得依刑事訴訟法第四百七十六條及現行刑法第七十五條之
    一第一項第四款之規定，聲請撤銷本案緩刑之宣告，併予敘
    明。
據上論斷，應依刑事訴訟法第二百八十四條之一、第二百九十九
條第一項前段，刑法第三百零六條第一項、第三百二十條第一項
、第六十二條前段、第四十一條第一項前段、第五十條第六款、
第七十四條第一項第一款、第二項，刑法施行法第一之一條，中
華民國九十六年罪犯減刑條例第二條第一項第三款、第七條、第
九條、第十一條，判決如主文。
本案經檢察官丙○○到庭執行職務。
中　　華　　民　　國　　96　　年　　12　　月　　 7　　日
　　　　　　　　　      刑事第一庭  法　官  郭妙俐
上列正本證明與原本無異。
如不服本判決，應於判決送達後十日內向本院提出上訴狀，上訴
於臺灣高等法院臺中分院（須附其所繕本）。
上訴書狀如未敘述理由，應於上訴期間屆滿後二十日內補提理由
書於本院。
　　　　　　　　　　　　　　        書記官  陳玉芬
中　　華　　民　　國　　96　　年　　12　　月　　 7　　日
附錄本案論罪科刑法條全文
刑法第三百零六條
無故侵入他人住宅、建築物或附連圍繞之土地或船艦者，處一年
以下有期徒刑、拘役或三百元以下罰金。無故隱匿其內，或受退
去之要求而仍留滯者，亦同。
刑法第三百二十條
意圖為自己或第三人不法之所有，而竊取他人之動產者，為竊盜
罪，處五年以下有期徒刑、拘役或五百元以下罰金。意圖為自己
或第三人不法之利益，而竊佔他人之不動產者，依前項之規定處
斷。
前二項之未遂犯罰之。
